臺灣高雄地方法院刑事判決
111年度審交易字第16號
公  訴  人  臺灣高雄地方法院檢察署
被      告  朱炳南



上列被告因公共危險案件，經檢察官提起公訴（110年度偵字第2
5504號），被告對被訴事實為有罪之陳述，經本院裁定進行簡式
審判程序，判決如下：
    主  文
朱炳南駕駛動力交通工具而有吐氣所含酒精濃度達每公升零點二
五毫克以上，累犯，處有期徒刑壹年。
    事  實
一、朱炳南於民國110年11月19日20時40分許，在高雄市○○區○○○
    路000巷00號住處內，飲用藥酒後，致吐氣所含酒精濃度達
    每公升0.25毫克以上，其知悉飲酒過量無法安全駕駛動力交
    通工具及酒後騎車具有高度肇事危險性，竟仍於同日20時55
    分許，騎乘車牌號碼000-000號普通重型機車上路。嗣於同
    日21時10分許，行經高雄市前鎮區英明路與英義街口時，因
    面有酒容且行車不穩為警攔檢；經警方於同日21時21分許，
    對朱炳南實施酒測，測得朱炳南吐氣中所含酒精濃度達每公
    升0.54毫克，而悉上情。
二、案經高雄市政府警察局前鎮分局報告臺灣高雄地方檢察署檢
    察官偵查起訴。
    理  由
一、本件被告朱炳南所犯非死刑、無期徒刑、最輕本刑為三年以
    上有期徒刑之罪，或高等法院管轄第一審之案件；而被告對
    被訴事實為有罪之陳述，經告以簡式審判程序之旨，並聽取
    檢察官、被告之意見後，本院裁定改依簡式審判程序進行審
    理，是本件之證據調查，依刑事訴訟法第273條之2規定，不
    受同法第159條第1項、第161條之2、第161條之3、第163條
    之1及第164條至第170條規定之限制。
二、上開事實，業據被告朱炳南於警詢、偵訊及本院審理時坦承
    不諱，且有酒精濃度測試報告、呼氣酒精測試器檢定合格證
    書各1份在卷可稽，足認被告之自白與事實相符。故本件事
    證明確，被告犯行洵堪認定，應依法論科。
三、按行為後法律有變更者，適用行為時之法律。但行為後之法
    律有利於行為人者，適用最有利於行為人之法律，刑法第2
    條第1項定有明文。查被告為本案行為後，刑法第185條之3
    業於111年1月28日修正公布施行，並於同年月30日生效。修
    正後刑法第185條之3第1項第1款之不能安全駕駛動力交通工
    具罪之法定刑業由「2年以下有期徒刑，得併科20萬元以下
    罰金」，修正為「3年以下有期徒刑，得併科30萬元以下罰
    金」，經比較新舊法之規定，修正後刑法第185條之3第1項
    第1款之規定並未有利於被告，依據前揭規定，應適用修正
    前刑法第185條之3第1項第1款之規定論處。
四、核被告朱炳南所為，係犯修正前刑法第185條之3第1項第1款
    之吐氣所含酒精濃度達每公升0.25毫克以上而駕駛動力交通
    工具罪。
五、被告曾因不能安全駕駛致交通危險罪，經臺灣橋頭地方法院
    以106年度審交易字第582號判處有期徒刑10月確定，於108
    年3月31日執行完畢等情，有臺灣高等法院被告前案紀錄表1
    份附卷可稽，其於受有期徒刑執行完畢後，5年以內，故意
    再犯本件有期徒刑以上之罪，為累犯，且無刑法第59條規定
    得減輕之情形，而適用累犯加重時，亦無超過其所應負擔罪
    責之情事，參酌司法院大法官釋字第775號解釋意旨，應依
    刑法第47條第1項之規定加重其刑。
六、本院審酌被告知悉酒後騎車，對一般往來之公眾及駕駛人自
    身具有高度危險性，卻漠視自身安危，罔顧公眾之安全，再
    度為警查獲酒後騎車上路，動機及行為均可議；又除上開論
    以累犯之前科外，曾有多次不能安全駕駛致交通危險之素行
    ，有上述前案紀錄表1份可查；另本案測得被告之吐氣所含
    酒精濃度為每公升0.54毫克。惟考量被告坦承犯行；且兼衡
    以被告於警詢時自述之智識程度、家庭經濟狀況，及公訴檢
    察官之求刑等一切情狀，量處如主文所示之刑。
據上論斷，應依刑事訴訟法第273條之1第1項、第299條第1項前
段，刑法第2條第1項前段、（修正前）第185條之3第1項第1款、
第47條第1項，刑法施行法第1條之1第1項，判決如主文。
本案經檢察官宋文宏提起公訴，檢察官范文欽到庭執行職務。
中　　華　　民　　國　　111 　年　　4 　　月　　12　　日
                  刑事第五庭    法  官  陳川傑
以上正本證明與原本無異。
如不服本判決應於收受送達後20日內向本院提出上訴書狀，並應
敘述具體理由；如未敘述上訴理由者，應於上訴期間屆滿後20日
內向本院補提理由書（均須按他造當事人之人數附繕本）「切勿
逕送上級法院」。
因疫情而遲誤不變期間，得向法院聲請回復原狀。
中　　華　　民　　國　　111 　年　　4 　　月　　12　　日
                                書記官  王翌翔
附錄本案論罪科刑之法條全文：
《111年1月28日修正前中華民國刑法第185條之3第1款》
駕駛動力交通工具而有下列情形之一者，處二年以下有期徒刑，
得併科二十萬元以下罰金：
一、吐氣所含酒精濃度達每公升零點二五毫克或血液中酒精濃度
    達百分之零點零五以上。
二、有前款以外之其他情事足認服用酒類或其他相類之物，致不
    能安全駕駛。
三、服用毒品、麻醉藥品或其他相類之物，致不能安全駕駛。
因而致人於死者，處三年以上十年以下有期徒刑；致重傷者，處
一年以上七年以下有期徒刑。
曾犯本條或陸海空軍刑法第五十四條之罪，經有罪判決確定或經
緩起訴處分確定，於五年內再犯第一項之罪因而致人於死者，處
無期徒刑或五年以上有期徒刑；致重傷者，處三年以上十年以下
有期徒刑。